【裁判字號】    97,易,3570
【裁判日期】    971231
【裁判案由】    違反著作權法
【裁判全文】
臺灣臺北地方法院刑事判決              97年度易字第3570號
公  訴  人  臺灣臺北地方法院檢察署檢察官
被      告  甲○○
                      號3樓
選任辯護人  蔡行志律師
            陳怡文律師
            陳貴德律師
上列被告因違反著作權法等案件，經檢察官提起公訴（97年度偵
字第23060 號），本院判決如下：
    主  文
甲○○明知係侵害著作財產權之光碟重製物而散布，處有期徒刑
陸月，如易科罰金，以新臺幣壹仟元折算壹日。緩刑貳年。
扣案如附表二所示非法重製暨仿冒商標之遊戲光碟貳拾玖片，均
沒收。
    事  實
一、甲○○明知如附表二所示遊戲光碟係未經著作財產權人日商
    新力電腦娛樂股份有限公司（下稱日商新力公司）之授權或
    同意而擅自重製於光碟內之侵害著作財產權之重製物，且明
    知上開光碟所使用如附表一所示之「PlayStation 」、「PS
    設計圖」等商標圖樣，係日商新力公司向我國經濟部智慧財
    產局申請核准註冊，取得商標專用權（商標專用權人、專用
    期間、指定使用商品範圍、商標名稱、註冊號數等均如附表
    一所示），未得日商新力公司之同意或授權，不得於同一商
    品，使用相同之商標圖樣（如附表二所示遊戲光碟標示面上
    有如附表一編號(1)(2)所示商標之圖樣）。竟基於散布侵害他
    人著作財產權之重製光碟及販賣仿冒商標光碟以營利之犯意
    ，向姓名、年籍不詳之成年男子購買PS2 主機與附表二所示
    之遊戲光碟後，即自民國97年9 月23日起，在臺北市○○區
    ○○路2 段320 巷36 弄17 號3 樓住處，以「tattoo0919」
    帳號，登入「露天拍賣」網站，並刊登「2 手PS2 〈看到ㄉ
    都給你〉已改過！一元起標！決不流標！」等文章，販賣非
    法重製及仿冒商標之遊戲光碟予不特定之顧客牟利。嗣經警
    方於露天拍賣網站查見該販售訊息後，以新臺幣（下同）3,
    150 元下標向甲○○購買，並約定於97年10月7 日20時許，
    在臺北市萬華區萬華火車站面交取貨，甲○○因而遭警當場
    查獲，並扣得如附表二所示之非法重製之仿冒商標遊戲光碟
    共29片。
二、案經臺北縣政府警察局板橋分局報告臺灣臺北地方法院檢察
    署檢察官偵查起訴。
    理  由
一、證據能力：
    按被告以外之人於審判外之言詞或書面陳述，除法律有規定
    者外，不得作為證據。又被告以外之人於審判外之陳述，雖
    不符前4 條之規定，而經當事人於審判程序同意作為證據，
    法院審酌該言詞陳述或書面陳述作成時之情況，認為適當者
    ，亦得為證據。當事人、代理人或辯護人於法院調查證據時
    ，知有第159 條第1 項不得為證據之情形，而未於言詞辯論
    終結前聲明異議者，視為有前項同意，刑事訴訟法159 條第
    1 項、第159 條之5 分別定有明文。查證人鄧宜菁於警詢中
    之陳述，固係被告以外之人之審判外陳述，而屬傳聞證據，
    惟檢察官、被告甲○○就上開審判外之陳述，於本院審理中
    ，並不爭執證據能力，復未曾於言詞辯論終結前聲明異議，
    而本院審酌該證人鄧宜菁之陳述作成時之情況，並無違法取
    證及證明力過低之瑕疵，亦認以之作為證據為適當，依前揭
    規定說明，自得為證據。
二、上揭犯罪事實，業據被告於本院審理中坦承不諱（見本院97
    年12月25日審判筆錄），核與證人即日商新力公司在臺灣指
    定之代理人鄧宜菁於警詢中指述情節相符合（見97年度偵字
    第23060 號偵查卷第10頁至第11頁），並有經濟部智慧財產
    局商標資料檢索2 紙、鑑視結果、鑑視證明、網頁資料及扣
    案如附表二所示之非法重製暨仿冒商標之遊戲光碟29片可證
    ，足徵被告自白與事實相符合。本件事證明確，被告犯行已
    堪認定，應依法論科。
三、核被告所為係犯著作權法第91條之1第3項、第 2項之明知係
    侵害著作財產權之光碟重製物而散布罪、商標法第82條販賣
    仿冒商標商品罪，其意圖散布而持有明知係侵害著作財產權
    之光碟重製物之低度行為，應為散布之高度行為所吸收，不
    另論罪；又被告一行為觸犯上開2 罪名，為想像競合犯，依
    刑法第55條規定從較重之著作權法第91條之1 第3 項、第2
    項明知係侵害著作財產權之光碟重製物而散布罪。再按刑事
    法若干犯罪行為態樣，本質上原具有反覆、延續實行之特徵
    ，立法時既予特別歸類，定為犯罪構成要件之行為要素，則
    行為人基於單一之犯意，在密切接近之一定時、地持續實行
    之複次行為，倘依社會通念，於客觀上認為符合一個反覆、
    延續性之行為觀念者，於刑法評價上，即應僅成立一罪，俾
    免有重複評價、刑度超過罪責與不法內涵之疑慮；學理上所
    稱「集合犯」之職業性、營業性或收集性等具有重複特質之
    犯罪均屬之，例如經營、從事業務、收集、販賣、製造、散
    布等行為概念者是，是被告販賣非法重製暨仿冒商標之遊戲
    光碟的營業性行為，係在密集期間內以相同之方式持續進行
    ，未曾間斷，是此販賣非法重製暨仿冒商標遊戲光碟之犯行
    ，即具有反覆、延續實行之特徵，從而在行為概念上，縱有
    多次販賣之舉措，仍應評價認係包括一罪之集合犯，併此說
    明。爰審酌被告前未曾因犯罪經判決執行，有臺灣高等法院
    被告前案紀錄表可稽，素行尚可，惟正值青年，不思以正當
    途徑賺取財富，竟販賣侵害他人著作權、商標權之物，實無
    足取，惟念被告犯罪後已坦承犯行，且扣案附表二所示遊戲
    光碟數量僅29片，數量不多，其價值僅為58,000元，有盜版
    商品估價報告書可參（同前偵查卷第29頁）等一切情狀，量
    處如主文所示之刑，並諭知易科罰金之折算標準。末查，被
    告前未曾受有期徒刑以上刑之宣告，因一時失慮，偶罹刑典
    ，事後已坦承犯行，深具悔意，信被告經此刑之宣告後，應
    知警惕而無再犯之虞，本院因認暫不執行其刑為當，併予宣
    告緩刑2 年，用啟自新。至如附表二所示扣案之非法重製暨
    仿冒商標遊戲光碟20片係被告供散布非法重製光碟犯罪所用
    之物，不問屬於犯人與否，爰依著作權法第98條規定宣告沒
    收。
據上論斷，應依刑事訴訟法第第299 條第1 項前段，著作權法第
91條之1 第3 項、第2 項、第98條，商標法第82條，刑法第11條
前段、第55條、第41條第1 項前段、第74條第1 項第1 款，判決
如主文。
本案經檢察官楊雅清到庭執行職務
中    華    民    國    97    年    12    月    31    日
                        臺灣臺北地方法院刑事第十七庭
                                   法  官   賴淑美
上正本證明與原本無異。
如不服本判決應於收受送達後10日內向本院提出上訴書狀，並應
敘述具體理由；其未敘述上訴理由者，應於上訴期間屆滿後20日
內向本院補提理由書（均須按他造當事人之人數附繕）「切勿逕
送上級法院」。
                                   書記官   許翠燕
附錄本案論罪科刑法條全文
中    華    民    國    97    年    12    月    31    日
著作權法第91條之1
擅自以移轉所有權之方法散布著作原件或其重製物而侵害他人之
著作財產權者，處 3年以下有期徒刑、拘役，或科或併科新臺幣
五十萬元以下罰金。
明知係侵害著作財產權之重製物而散布或意圖散布而公開陳列或
持有者，處3年以下有期徒刑，得併科新臺幣7萬元以上75萬元以
下罰金。
犯前項之罪，其重製物為光碟者，處6 月以上3 年以下有期徒刑
，得併科新臺幣20萬元以上2 百萬元以下罰金。但違反第87條第
4 款規定輸入之光碟，不在此限。
犯前二項之罪，經供出其物品來源，因而破獲者，得減輕其刑。
商標法第82條
明知為前條商品而販賣、意圖販賣而陳列、輸出或輸入者，處一
年以下有期徒刑、拘役或科或併科新臺幣5萬元以下罰金。
附表一：
┌──┬─────┬───────┬─────┬──────┬─────┐
│編號│被仿冒商標│專用期間      │指定使用商│商標專用權人│扣押之光碟│
│    │之名稱、商│              │品範圍    │            │種類、數量│
│    │標註冊號數│              │          │            │          │
├──┼─────┼───────┼─────┼──────┼─────┤
│ (1) │「PlayStat│民國84年3月1日│電腦、錄有│日商新力電腦│如附表二所│
│    │ion」     │起至104年2月28│電腦程式之│娛樂股份有限│示之遊戲光│
│    │00000000號│日止          │磁碟、磁卡│公司        │碟標示面上│
│    │          │              │、磁帶及光│            │有如左列編│
│    │          │              │碟        │            │號(1)(2)商標│
├──┼─────┼───────┼─────┤            │之圖樣。  │
│ (2) │「PS設計圖│民國85年3月16 │電腦、錄有│            │          │
│    │」        │日起至105年3月│電腦程式之│            │          │
│    │00000000號│15日止        │卡帶、磁碟│            │          │
│    │          │              │、光碟及卡│            │          │
│    │          │              │匣        │            │          │
└──┴─────┴───────┴─────┴──────┴─────┘
附表二：
┌───┬───────────┬──┬──┐
│編  號│        品名          │單位│數量│
├───┼───────────┼──┼──┤
│  1   │DoRoRo                │片  │  壹│
├───┼───────────┼──┼──┤
│  2   │死魂曲2               │片  │  壹│
├───┼───────────┼──┼──┤
│  3   │新選組群狼傳          │片  │  壹│
├───┼───────────┼──┼──┤
│  4   │劍豪                  │片  │  壹│
├───┼───────────┼──┼──┤
│  5   │侍道2                 │片  │  壹│
├───┼───────────┼──┼──┤
│  6   │THE                   │片  │  壹│
├───┼───────────┼──┼──┤
│  7   │GOD of WAR            │片  │  壹│
├───┼───────────┼──┼──┤
│  8   │SEGA CLASSICS         │片  │  壹│
├───┼───────────┼──┼──┤
│  9   │海賊王                │片  │  壹│
├───┼───────────┼──┼──┤
│  10  │Pnewconsole 2         │片  │  壹│
├───┼───────────┼──┼──┤
│  11  │上海 2005             │片  │  壹│
├───┼───────────┼──┼──┤
│  12  │GUN SURVIVOR 4        │片  │  壹│
├───┼───────────┼──┼──┤
│  13  │ACE COMBAT ZERO       │片  │  壹│
├───┼───────────┼──┼──┤
│  14  │FREEDOM FIGHTERS      │片  │  壹│
├───┼───────────┼──┼──┤
│  15  │METAL GEARSOLID 2     │片  │  壹│
├───┼───────────┼──┼──┤
│  16  │WIN BACK              │片  │  壹│
├───┼───────────┼──┼──┤
│  17  │三國志戰記            │片  │  壹│
├───┼───────────┼──┼──┤
│  18  │三國無雙              │片  │  壹│
├───┼───────────┼──┼──┤
│  19  │決戰2                 │片  │  壹│
├───┼───────────┼──┼──┤
│  20  │機戰人大戰MG          │片  │  壹│
├───┼───────────┼──┼──┤
│  21  │侍道2                 │片  │  壹│
├───┼───────────┼──┼──┤
│  22  │GOLF 3                │片  │  壹│
├───┼───────────┼──┼──┤
│  23  │野球 JAPAN 2001       │片  │  壹│
├───┼───────────┼──┼──┤
│  24  │THE GREAT ESCAPE      │片  │  壹│
├───┼───────────┼──┼──┤
│  25  │侍                    │片  │  壹│
├───┼───────────┼──┼──┤
│  26  │劍豪                  │片  │  壹│
├───┼───────────┼──┼──┤
│  27  │侍道2                 │片  │  壹│
├───┼───────────┼──┼──┤
│  28  │侏羅記槍戰            │片  │  壹│
├───┼───────────┼──┼──┤
│  29  │CONCCAHC              │片  │  壹│
└───┴───────────┴──┴──┘


司法院資訊處製作；財團法人民間司法改革基金會備份。
